臺灣基隆地方法院刑事判決　　　　　　　 93年度訴字第655號
公　訴　人　臺灣基隆地方法院檢察署檢察官
被　　　告　丙○○　男　31歲.
指定辯護人　本院公設辯護人　甲○○
上列被告因違反毒品危害防制條例案件，經檢察官提起公訴（93
年度偵字第1943號），本院判決如下：
    主  文
丙○○轉讓第二級毒品，累犯，處有期徒刑拾月。扣案之第二級
毒品安非他命（淨重零點貳公克）沒收銷燬之。
    事  實
一、丙○○前有違反麻醉藥品管理條例之前科，於民國89年間因
    違反毒品危害防制條例案件，經本院於89年6 月9 日，以89
    年度易字第253 號判決分別判處其持有第一級毒品罪、施用
    第二級毒品罪各有期徒刑4 月、6 月，應執行有期徒刑10月
    確定；另又因違反毒品危害防制條例案件，經臺灣基隆地方
    法院檢察署檢察官以89年度毒偵字第2143號向本院聲請簡易
    判決處刑，嗣經本院改用通常程序審理，於90年10月11日經
    臺灣高等法院判處有期徒刑9 月確定。上開罪刑接續執行，
    於92年4 月30日縮短刑期假釋出監，於92年6 月7 日假釋期
    滿（起訴書誤載為92年6 月27日），視為執行完畢（構成累
    犯）。又於92年10月間因違反毒品危害防制條例案件，經上
    開檢察署檢察官以92年度毒偵字第102 號提起公訴，經本院
    於92年12月31日，以92年度易字第290 號判決分別判處其持
    有第一級毒品罪、施用第二級毒品罪有期徒刑2 月、10月，
    應執行有期徒刑11月確定，目前仍在監執行中。
二、丙○○明知安非他命係毒品危害防制條例所列管之第二級毒
    品，不得非法持有及轉讓，竟於93年5 月13日上午10時許，
    在基隆市○○路26號之14樓住處，將第二級毒品安非他命1
    包（淨重0.2 公克）無償轉讓予乙○○，隨即於自己以玻璃
    吸食器施用安非他命之際，將玻璃吸食器連同內含微量（重
    量不詳）安非他命轉讓予乙○○共同施用。嗣於同日中午12
    時45分許，為警據報在上址搜索查獲，並在乙○○身上扣得
    上開第二級毒品安非他命1 包【其餘扣案之被告所有供施用
    之第二級毒品安非他命2 小包（分別為毛重1.1 公克、0.5
    公克）、安非他命殘渣袋5 只、分裝袋35包、安非他命吸食
    管5 支，業經本院於另案中宣告沒收銷燬、沒收】。
三、案經內政部警政署基隆港務警察局移送臺灣基隆地方法院檢
    察署檢察官偵查起訴。
    理  由
一、訊據被告丙○○對其於上開時間、地點無償轉讓第二級毒品
    安非他命予乙○○之情事坦承不諱，其中有關被告主動無償
    提供安非他命與乙○○一起施用乙節，核與證人乙○○於本
    院審理中之結證情節相符（93年12月29日審判筆錄參照），
    此部分之自白應與事實相符。至公訴意旨以扣案之第二級毒
    品安非他命1 包（淨重0.2 公克）係被告以新臺幣（下同）
    500 元之代價販賣予乙○○乙節，雖與證人乙○○到庭證述
    情節大致相符，然查：
    (一)扣案結晶物1 包確屬毒品危害防制條例列管之第二級毒
        品安非他命（淨重0.2 公克），有內政部警政署基隆港
        務警察局93年12月28日基港警刑字第0930014160號函暨
        毒品初步鑑驗報告單1 紙為證。
    (二)有關被告有無於上開時間、地點販賣第二級毒品安非他
        命予乙○○之情，證人乙○○雖於警詢、偵查、乃至本
        院審理中之證述，均證稱扣案安非他命係向被告所購得
        云云。然查，證人乙○○初於警詢中陳稱：「我因為心
        情不好想試試看（指施用安非他命），我是第一次跟丙
        ○○交易‧‧‧我是今天第1 次施用」（93年度偵字第
        1943號偵查卷第13頁參照）；嗣於檢察官偵查、本院拘
        提到案時則證稱：伊是於93年5 月13日上午10時許，前
        往被告住處購買安非他命，當場給被告100 元鈔票5 張
        ，被告收下錢後，交給伊1 包安非他命，但伊案發前並
        未與被告一起前往臺北縣土城市、基隆市○○街等處（
        上開偵查卷第36、60頁、本院93年12月27日訊問筆錄參
        照）；而於本院審理時先證述與其前於偵查、本院拘提
        到案中所述情節一致，嗣經被告質疑證言真實性，並請
        求調閱其住處附近監視錄影帶、行動電話通聯紀錄後，
        證人乙○○則又改稱：伊確有於93年5 月12日晚間，前
        往被告位於愛四路住處找被告，2 人一同前去綽號「凱
        哥」男子位於基隆市○○路住處，然後又與被告某位朋
        友一起駕車前往臺北縣土城市，其後於翌（13）日上午
        回到被告住處，2 人一起施用安非他命，扣案安非他命
        算是向被告購買，因為原先要給被告錢，但身上錢不夠
        ，被告表示可以先欠著等語（93年12月29日審判筆錄參
        照），證人就其案發前行蹤之前後證述明顯不一，何以
        刻意掩飾此節？動機為何？其證言之可憑信性，已非無
        疑。且證人前於警詢、檢察官偵查、乃至本院囑警拘提
        到案後，經本院於93年12月27日庭期訊問時，均證稱伊
        當場交給被告現金500 元購買扣案之安非他命，然於93
        年12月29日本院審理時，卻又改口證稱：伊當時身上錢
        不夠，被告表示可以先欠著，伊當天根本沒有給被告錢
        云云，就被告有無基於營利意圖而販賣安非他命之價金
        交付之關鍵過程，前後證述內容迥異，自難僅憑證人反
        覆不一之證詞，遽認扣案安非他命係被告販賣予證人。
    (三)至被告前雖辯稱：乙○○於93年5 月13日上午9 時許打
        電話給伊，問伊是否要合資買毒品，後來乙○○先到伊
        位於愛四路住處，然後在上午10時許，一起搭計程車到
        基隆「老大公廟」向綽號「阿呆」男子購買2,000 元安
        非他命，重量約2 公克，伊買1,500 元，乙○○買500
        元，伊當時拿2,000 元給「阿呆」，乙○○拿500 元，
        「阿呆」將乙○○之500 元直接找給伊，後來二人回到
        愛四路住處一起施用安非他命，中午12時許，就被警察
        查獲云云。惟其嗣於本院審理時供承：乙○○於93年5
        月12日晚間來找伊，2 人有一起前往「凱哥」家、繼之
        前往臺北縣土城市，乙○○曾使用伊行動電話對外聯絡
        ，翌（13）日上午伊有下車向「阿呆」以2,000 元買3
        包安非他命，乙○○沒有下車，伊送給乙○○1 包，也
        有另外請乙○○一起施用安非他命等語，且證人乙○○
        亦證稱其於案發前確實有使用被告之行動電話與家人聯
        絡，就此核與偵查卷附被告行動電話通聯紀錄所示情節
        大致吻合（93年度偵字第1943號偵查卷第74、82頁；93
        年12月29日審判筆錄參照），堪認被告於本院審理中所
        更正之供述較具可信度。查本案被告自白扣案安非他命
        係無償轉讓予證人乙○○，公訴意旨除援用證人乙○○
        前後不一之證述外，別無其他積極證據足以證明被告確
        有販賣情事，本諸「罪證有疑，利歸被告」法則，是本
        院認定扣案安非他命應係被告無償轉讓予證人乙○○。
    (四)綜上所陳，本案事證明確，被告轉讓第二級毒品安非他
        命之犯行堪可認定，應依法論科。
二、核被告所為，係犯毒品危害防制條例第8 條第2 項之轉讓第
    二級毒品罪。其持有第二級毒品安非他命之低度行為，應為
    轉讓之高度行為所吸收，不另論罪。又被告以一轉讓行為，
    於同一時間、地點，轉讓扣案安非他命1 包暨提供微量安非
    他命供證人乙○○施用，為實質上一罪，不另論以連續犯或
    接續犯。公訴意旨以扣案安非他命1 包係被告販賣證人，因
    認被告涉犯毒品危害防制條例第4 條第2 項之販賣第二級毒
    品罪乙節，業如前述而經本院認定此部分同屬轉讓毒品行為
    ，因基本之社會事實同一，爰依法變更起訴法條。又被告前
    曾受如事實欄所載有期徒刑之執行，此有臺灣高等法院被告
    全國前案紀錄表附卷可考，其於有期徒刑執行完畢後5 年以
    內，再犯本件最重本刑為有期徒刑以上之刑之罪，為累犯，
    應加重其刑。另毒品危害防制條例第8 條第6 項雖明定：「
    轉讓毒品達一定數量者，加重其刑至二分之一，其標準由行
    政院定之」，行政院據此於93年1 月7 日訂定發布「轉讓持
    有毒品加重其刑之數量標準」，其中第2 條第2 款規定：轉
    讓第二級毒品淨重達10公克以上，加重其刑至二分之一。查
    本案被告轉讓之第二級毒品安非他命顯未逾上開標準，依法
    無需加重其刑。爰審酌被告本身有多次毒品前科，不思戒除
    毒癮，竟於自己施用之際，無償轉讓安非他命供他人施用，
    觀念顯有偏差，無視毒品散布對於社會秩序、國民健康之危
    害，因認指定辯護人請求量處被告有期徒刑6 月，顯屬輕縱
    ，惟慮其本次轉讓毒品之數量非鉅，併其犯後坦承犯行等一
    切情狀，量處如主文所示之刑。
三、扣案結晶物（毛重0.4 公克、淨重0.2 公克），屬毒品危害
    防制條例所明定列管之第二級毒品安非他命，有上開毒品初
    步鑑驗報告單一紙可憑，應依毒品危害防制條例第18條第1
    項前段之規定，宣告沒收銷燬之。至扣案之現金700 元，核
    無證據證明係被告供犯罪所用或因犯罪所得之財物，自無依
    毒品危害防制條例第19條第1 項宣告沒收之餘地。公訴意旨
    雖另就扣案之第二級毒品安非他命2 小包（分別為毛重1.1
    公克及0.5 公克）、安非他命殘渣袋5 只、分裝袋35包、安
    非他命吸食管5 支，一併聲請宣告沒收銷燬，然上開物品均
    係被告所有且供施用安非他命所用之物，業據其供述在卷，
    顯與本件轉讓毒品犯行無關，且上開物品業經本院93年度訴
    字第379 號刑事判決諭知沒收銷燬、沒收，有上開判決影本
    一紙附卷可佐，故本院自無宣告沒收銷燬、沒收之餘地，附
    此敘明。
據上論斷，應依刑事訴訟法第299 條第1 項前段、第300 條，毒
品危害防制條例第8 條第2 項、第18條第1 項前段，刑法第11條
前段、第47條，判決如主文。
本案經檢察官王亞樵到庭執行職務。
中　　華　　民　　國　　94　　年　　1 　　月　　12　　日
                  刑事第四庭審判長法  官  陳志祥
                                  法  官  陳玉雲
                                  法  官  楊皓清
以上正本證明與原本無異。
對於本件判決如有不服，應於收受送達後10日內，向本院提出上
訴書狀，上訴於臺灣高等法院，並按他造當事人之人數附具繕本
。
中　　華　　民　　國　　94　　年　　1 　　月　　12　　日
                                  書記官  王月娥
附錄論罪法條：
毒品危害防制條例第8條第2項
轉讓第2 級毒品者，處6 月以上5 年以下有期徒刑，得併科新臺
幣700,000元以下罰金。
